臺灣高等法院刑事判決　　　　　　　　　　　　　九十二年度上易字第二九八九號
　　上　訴　人
　　即　被　告　甲○○
右上訴人即被告因傷害案件，不服臺灣臺北地方法院九十二年度易字第七八號，中華
民國九十二年九月二日第一審判決（起訴案號：臺灣臺北地方法院檢察署九十一年度
偵字第七四六五號）提起上訴，本院判決如左：
    主  文
上訴駁回。
    事  實
一、甲○○業計程車司機，於民國九十一年一月十三日十九時許，駕駛車號Ｔ八一七
    三號營業用小客車，在台北市○○路○段由東往西行駛，至同路段一Ｏ四號前，
    與駕駛車號一五六ＬＡ營業用小客車之乙○○，因載客爭道發生糾紛，甲○○即
    駕車追逐乙○○至台北市○○○路○段一六一號前，於雙方車輛等紅燈併排停車
    之際，甲○○即持放於其車內之棒球棒下車，作勢欲揮打乙○○車輛之前方擋風
    玻璃，乙○○趕緊將頭伸出車窗外，以台語說「一樣是同行，何必這樣」，甲○
    ○不予理睬，即基於普通傷害之犯意，將木棒伸入乙○○之車窗內搥打乙○○左
    耳及面頰太陽穴等部位，致乙○○受有左臉頰挫傷併腫脹之傷害。
二、案經被害人乙○○訴由台北市政府警察局大安分局移送臺灣臺北地方法院檢察署
    檢察官偵查起訴。
    理      由
一、上訴人即被告甲○○矢口否認右揭傷害犯行，辯稱：伊沒有打告訴人，告訴人說
    被打很多下，應該傷很多，為何沒有報警，也沒有救護車云云，惟查，右揭事實
    ，業據告訴人乙○○於警訊、偵查、原審法院及本院審理時指述不移，告訴人受
    有前開事實欄所示之傷害，亦有台北縣立板橋醫院驗傷診斷書一紙附卷可稽。查
    被告與告訴人素不相識，為二人所陳明無訛，則告訴人即無須陷被告之可能及必
    要。另參之被告於警訊時不否認曾與一部營業小客車發生糾紛稱：「事情經過是
    我與該車是在大安路一段，因為對方要往前而我不讓他在前，於是該車就把載客
    燈關掉，我看到該車有載客就讓他先行，對方超過我之後又將載客燈打開，於是
    我又超前，對方也超向前，並且故意在我車前煞車，於是我就左轉仁愛路左側慢
    車道，該車見狀便又超向前，並且又故意在我車前煞車，並且對我罵三字經，於
    是我就追向前至建國南路一段與仁愛路三段東南角理論，而發生糾紛」等語，被
    告於偵查、原審法院及本院亦不否認曾與人發生爭道糾紛，而告訴人指陳其被毆
    打之原因即係因與計程車司機發生載客爭道糾紛，且發生之地點相近，堪認被告
    即為與告訴人發生爭道糾紛之人；復參酌車號Ｔ八一七三號車為被告所有，亦有
    汽車車籍查詢及行照影本附卷可稽，被告亦自承該車只有其自己一人在開，是告
    訴人指稱被告即為毆打伊之人，應可採信。至被告辯稱其車身係漆有「敦南」字
    樣，其身高為一五二公分，與告訴人指稱其車身漆有「敦化」字樣，身高約一百
    六十五公分不符云云，惟查，告訴人嗣於原審法院指稱，其當時係看到有「敦」
    字字樣，不知道是敦南還是敦化，且告訴人係坐於車內為被告毆打，其在判斷被
    告身高時，或與被告之身高有稍許誤差，尚難認告訴人之指述為全不可採。從而
    ，被告否認犯罪所辯顯係卸責之詞，不足採信，其犯行事證明確，足以認定。
二、核被告所為，係犯刑法第二百七十七條第一項之傷害罪。
三、原審以被告罪證明確，適用刑法第二百七十七條第一項、第四十一條第一項前段
    ，罰金罰鍰提高標準條例第一條前段、第二條之規定，並審酌被告之前無不良前
    科、因載客爭道而起糾紛、犯罪之手段、犯罪時所受之刺激、被害人受傷害程度
    及被告犯罪後否認犯行之態度等一切情狀，量處拘役三十日，並諭知易科罰金之
    折算標準。經核認事用法及量刑均無不合，被告上訴猶執前詞否認犯罪，自非有
    理由，應予駁回。
據上論斷，應依刑事訴訟法第三百六十八條，判決如主文。
本案經檢察官蔡薰慧到庭執行職務。
中　　華　　民　　國　　　九十三　　　年　　　一　　　月　　　十三　　　日
                              臺灣高等法院刑事第四庭
                                  審判長法  官  蔡  永  昌
                                        法  官  李  英  豪
                                        法  官  蔡  國  在
右正本證明與原本無異。
不得上訴。
                                        書記官  耿  鳳  君
中　　華　　民　　國　　　九十三    　年　　　一　　　月　　　十四  　　日
附錄本案論罪科刑法條全文
刑法第二百七十七條第一項：傷害人之身體或健康者，處三年以下有期徒刑、拘役或
                          一仟元以下罰金。
